臺灣高等法院臺中分院刑事判決       100年度上易字第1379號
上  訴  人  臺灣臺中地方法院檢察署檢察官
被      告  王全成
            林彩玉
上列上訴人因被告等妨害家庭案件，不服臺灣臺中地方法院100
年度易字第2170號，中華民國100年9月19日第一審判決（起訴案
號：臺灣臺中地方法院檢察署100年度偵字第7961號），提起上
訴，本院判決如下：
    主  文
上訴駁回。
    犯罪事實
本審記載犯罪事實與第一審判決書所記載相同，玆引用之。
    理  由
一、依刑事訴訟法第350條、第361條、第362條、第367條規定，
    不服地方法院之第一審判決而上訴者，須提出上訴書狀，並
    應敘述具體理由，為上訴必備之程式。倘所提出之書狀未敘
    述上訴理由，或僅曾以言詞陳述上訴理由者，均應於上訴期
    間屆滿後20日內補提理由書於第一審法院。第一審法院經形
    式審查，認逾期未補提上訴理由者，應定期間先命補正；逾
    期未補正者，為上訴不合法律上之程式，應以裁定駁回。又
    雖已提出上訴理由，但所提非屬具體理由者，則由第二審法
    院以上訴不合法律上之程式，判決駁回。而所謂具體理由，
    依憑證據法則具體指出所採證據何以不具證據能力，或依憑
    卷證資料，明確指出所為證據證明力之判斷如何違背經驗、
    論理法則）。若僅泛言原判決認定事實錯誤、違背法令、量
    刑失之過重或輕縱，而未依上開意旨指出具體事由；或形式
    上雖已指出具體事由，然該事由縱使屬實，亦不足以認為原
    判決有何不當或違法者（例如：對不具有調查必要性之證據
    ，法院未依聲請調查亦未說明理由，或援用證據不當，但除
    去該證據仍應為同一事實之認定），皆難謂係具體理由，俾
    與第二審上訴制度旨在請求第二審法院撤銷、變更第一審不
    當或違法之判決，以實現個案救濟之立法目的相契合，並節
    制濫行上訴。
二、本件臺灣臺中地方法院檢察署檢察官兼據告訴人王清為請求
    上訴意旨略以：被告二人自民國82年間某日起迄100年1月18
    日止，其間多次為通、相姦行為犯行，次數繁多，且尚未與
    告訴人和解，原審僅各量處有期徒刑6月，顯然過輕；且原
    判決量刑參酌之事項中，關於告訴人知悉被告等犯行之時間
    ，亦與事實不符云云。惟查本件上訴意旨並未依據卷內既有
    訴訟資料或提出新事證，指摘或表明原審判決有何採證認事
    、用法或量刑等足以影響判決本旨之不當或違法，而構成應
    予撤銷之具體事由，揆諸前揭說明，本件上訴尚非合法，爰
    不經言詞辯論逕予判決駁回。
據上論斷，應依刑事訴訟法第367條前段、第372條，判決如主文
。
中    華    民    國   100    年    10    月    27    日
           刑事第二庭    審判長法  官  邱  顯  祥
                               法  官  張  國  忠
                               法  官  王  鏗  普
以上正本證明與原本無異。
不得上訴。
                               書記官  陳  桂  芬
中    華    民    國   100    年    10    月    27    日